臺灣新竹地方法院刑事裁定
110年度聲字第781號
聲 請 人即
被      告  莊鎮煒



選任辯護人  曾能煜律師
上列聲請人即被告因傷害等案件（110年度訴字第375號），不服
本院受命法官於民國110年5月14日所為之羈押處分，聲請撤銷該
處分，本院裁定如下：
    主  文
聲請駁回。
    理  由
一、聲請意旨：如附件刑事抗告狀所載。
二、按對於審判長、受命法官、受託法官或檢察官所為關於羈押
    之處分有不服者，受處分人得於為處分之日起或處分送達後
    5日內，聲請所屬法院撤銷或變更之，刑事訴訟法第416條第
    1項第1款、第3項定有明文。抗告法院認為抗告無理由者，
    應以裁定駁回之；準抗告亦有準用，同法第412條、第416條
    第4項亦有明文。查本件羈押係由本院受命法官於準備程序
    時，經訊問被告即聲請人甲○○（下稱被告）後所為，屬受命
    法官所為之羈押處分，本應以聲請撤銷或變更為不服該處分
    之救濟方法（即「準抗告」），被告雖具狀表明抗告之旨，
    實係誤聲請撤銷處分為抗告，依刑事訴訟法第418條第2項後
    段規定，應視為已依法聲請撤銷、變更原處分，合先敘明。
     
    查被告因傷害等案件，經臺灣新竹地方檢察署檢察官提起公
    訴，經本院受命法官於民國110年5月14日訊問後，當庭處分
    自同日起執行羈押，且於同日送達押票予被告等情，業經調
    取本院110年度訴字第375號卷宗核閱屬實。而被告於110年5
    月17日具狀提起準抗告，是本件聲請期間未逾5日，應屬合
    法。
三、按被告經法官訊問後，認為犯刑法第277條第1項之傷害罪、
    第302條之妨害自由罪，其嫌疑重大，有事實足認為有反覆
    實行同一犯罪之虞，而有羈押之必要者，得羈押之，刑事訴
    訟法第101 條之1第1 項第2款、第3款分別定有明文。次按
    ，羈押被告之目的，其本質在於確保訴訟程序得以順利進行
    、或為確保證據之存在與真實、或為確保嗣後刑罰之執行、
    或為預防反覆實施特定犯罪，而對被告所實施剝奪其人身自
    由之強制處分，是被告有無羈押之必要，法院僅須審查被告
    犯罪嫌疑是否重大、有無羈押原因、以及有無賴羈押以保全
    偵審或執行或預防反覆實施特定犯罪之必要，由法院就具體
    個案情節予以斟酌決定，如就客觀情事觀察，法院許可羈押
    之裁定或延長羈押之裁定，在目的與手段間之衡量並無明顯
    違反比例原則情形，即無違法或不當可言。再按，法院在斟
    酌上開羈押與否之情事時，其目的僅在判斷有無實施證據保
    全或強制處分之必要，因此審查程序並非認定被告有無犯罪
    之實體審判程序，證據法則無須要求「嚴格證明」，僅以「
    自由證明」為已足，而刑事訴訟程序乃一動態過程，有無羈
    押被告之必要，自應由法院斟酌審判時之卷證資料及其他相
    關情事認定之，且有無羈押之必要性，得否具保、責付、限
    制住居而停止羈押，均屬事實審法院得自由裁量、判斷的職
    權，如該裁量、判斷並不悖乎通常一般人日常生活之經驗定
    則或論理法則，又於裁定理由內論敘其何以作此判斷之心證
    理由者，即不得任意指摘其為違法。
四、經查：
（一）本案被告因傷害等案件，經檢察官偵查起訴後移審本院，
      本案受命法官於訊問後，認被告坦認犯行，足認被告涉犯
      刑法第277條第1項之傷害、第302條第1項之妨害自由、第
      150條第1項之妨害秩序之犯罪嫌疑重大，且被告僅因朋友
      請託，即率同其餘共犯對被害人為非輕之傷害，且妨害被
      害人自由時間非短，有事實足認被告有反覆實施同一犯罪
      之虞，爰依刑事訴訟法第101 條之1第1 項第2 款、第3款
      規定，自110 年5月14日起羈押等情，有本院訊問筆錄及
      押票各1 份在卷可憑。
（二）經本院調閱並審酌全案卷證後，認被告坦認犯行，且依起
      訴書所列之證據資料，被告所犯刑法第277條第1項傷害、
      第302條第1項妨害自由之犯罪嫌疑確屬重大；又被告與被
      害人互不相識，僅因共犯少年彭○宏請託處理約新臺幣（
      下同）5000元之債務，即召集共犯6人，先毆打被害人後
      ，見被害人昏厥後仍不罷休，而將被害人載往他處持續、
      反覆毆打，並持續剝奪被害人之行動自由，直至被害人親
      友允諾替被害人處理債務，方將被害人棄置路旁，此一犯
      罪之情節、手段，顯然非偶發或一時衝動之突發犯罪，而
      是有計畫性、且未達到目的（被害人或其親友允諾處理債
      務）不罷手之犯罪，而犯罪起因僅為5,000元之債務，顯
      見僅需細微之原因，即足以使被告無視他人身體、自由法
      益，而犯罪過程亦確實是對被害人反覆實施傷害犯行，且
      將被害人載往他處反覆傷害被害人、持續剝奪被害人自由
      ，有事實足認被告有反覆實施傷害及妨害自由犯行之虞，
      且審酌被告所為前開犯行，對他人身體、自由具有相當程
      度危害，權衡國家刑事司法權之有效行使、社會秩序及公
      共利益、被告人身自由之私益及防禦權受限制之程度，認
      若命其具保、責付或限制住居等侵害較小之手段，均不足
      以使羈押原因消滅或得以確保程序之順利進行，故原處分
      羈押被告，經核合於法律之要件，且於目的與手段間之衡
      量，並無明顯違反比例原則情形，亦無違法或不當可言。
五、綜上，原處分審酌全卷及相關事證，斟酌訴訟進行程度及其
    他一切情事，認被告犯罪嫌疑重大，且有以預防性羈押防止
    其反覆實施同一犯罪之必要，因而為羈押之處分，尚非無據
    。從而，被告指摘原處分不當，殊難憑採，核無理由，應予
    駁回。
六、末按法院依刑事訴訟法第416 條之聲請所為裁定，不得抗告
    ，同法第418條第1項前段規定甚明，是本裁定依法不得抗告
    （詳見釋字第639號解釋意旨、最高法院94年度台抗字第153
    號刑事裁定意旨參照），附此併敘。
七、依刑事訴訟法第416條第4項、第412條，裁定如主文。
中    華    民    國  110     年    5     月     27   日
                  刑事第八庭  審判長  法  官  廖素琪  
                                      法  官  林哲瑜 
                                      法  官  潘韋廷 
以上正本證明與原本無異。　
本件不得抗告。 　　　　　　　　　　　　　　　　　　　
中　　華　　民　　國　　110 　年　　5 　　月　　27　　日
                                      書記官  彭筠凱